【裁判字號】    98,訴,1268
【裁判日期】    980429
【裁判案由】    毒品危害防制條例
【裁判全文】
臺灣臺中地方法院刑事判決              98年度訴字第1268號
公  訴  人  臺灣臺中地方法院檢察署檢察官
被      告  甲○○
                    （現另案在臺灣臺中女子監獄執行中）
上列被告因毒品危害防制條例案件，經檢察官提起公訴（98年度
毒偵字第942號），被告在本院準備程序進行中就被訴事實為有
罪之陳述，受命法官於告知簡式審判程序之旨，並聽取當事人之
意見後，本院合議庭裁定由受命法官獨任依簡式審判程序，判決
如下：
    主  文
甲○○施用第一級毒品，累犯，處有期徒刑壹年；又施用第二級
毒品，累犯，處有期徒刑陸月。應執行有期徒刑壹年肆月。
    事  實
一、甲○○前因施用毒品案件，經送觀察、勒戒後，認有繼續施
    用毒品之傾向，經強制戒治，於民國89年2月24日執行完畢
    ；又因施用毒品案件，經送強制戒治，於90年12月21日停止
    戒治釋放出所，於91年2月8日保護管束期滿執行完畢，刑責
    部分則經檢察官提起公訴，本院判處有期徒刑1年2月確定，
    另因偽造印文案件，經法院判處有期徒刑4月確定，經接續
    執行，於92年5月31日縮刑期滿執行完畢；再於94年間因竊
    盜案件，經法院判處有期徒刑1年6月確定、因施用第一、二
    級毒品案件，經法院判處有期徒刑1年、6月，定應執行有期
    徒刑1年5月確定，嗣因減刑，上開案件經合併定應執行有期
    徒刑1年5月，於96年7月16日縮短刑期執行完畢釋放。詎其
    仍不知悔改，分別基於施用第一級毒品海洛因及第二級毒品
    甲基安非他命之犯意，於98年1月18日凌晨某時許，在臺中
    市○○路上某朋友住處，先以將第二級毒品甲基安非他命置
    入玻璃球以火燒烤之方式，施用第二級毒品甲基安非他命1
    次，再以針筒注射之方式，施用第一級毒品海洛因1次。嗣
    其因另涉他案經發布通緝，為警於同日17時許，在臺中縣大
    肚鄉○街村○○路○段112巷口逮捕，並經其同意採集其尿液
    送驗後查獲。
二、案經臺中縣警察局烏日分局報告臺灣臺中地方法院檢察署檢
    察官偵查起訴。
    理  由
壹、程序方面：
一、按除被告所犯為死刑、無期徒刑、最輕本刑為3年以上有期
    徒刑之罪或高等法院管轄第一審案件者外，於法院行準備程
    序進行中，被告先就被訴事實為有罪之陳述時，審判長得告
    知被告簡式審判程序之旨，並聽取當事人、代理人、辯護人
    及輔佐人之意見後，裁定進行簡式審判程序；且受命法官行
    準備程序，與法院或審判長有同一之權限；又簡式審判程序
    之證據調查，不受刑事訴訟法第159條第1項、第161條之2、
    第161條之3、第163條之1及第164條至第170條規定之限制，
    刑事訴訟法第273條之1第1項、第279條第2項前段、第273條
    之2分別定有明文。
二、查本件被告甲○○所犯為死刑、無期徒刑、最輕本刑為3年
    以上有期徒刑以外之罪，且非高等法院管轄第一審之案件，
    經本院合議庭裁定由受命法官行準備程序時，被告就被訴事
    實為有罪之陳述後，復經本院合議庭裁定由受命法官獨任行
    簡式審判程序，是其證據之調查，自不受刑事訴訟法第159
    條第1項、第161條之2、第161條之3、第163條之1及第164條
    至第170條規定之限制，合先敘明。
貳、實體方面：
一、現行刑事訴訟法為保障被告之反對詰問權，排除具有虛偽危
    險性之傳聞證據，以求實體真實之發見，於該法第159條第1
    項明定被告以外之人於審判外之言詞或書面陳述，除法律有
    規定者外，不得作為證據。本件檢察官及被告於本院準備程
    序及審理程序中，並未就本案卷內證據資料之證據能力提出
    爭執，且迄於言詞辯論終結前，均未主張有刑事訴訟法第15
    9條第1項不得為證據之情形，應認均已同意本案卷內之證據
    資料均得作為本案證據，且經本院審酌後，認無不適當之情
    形，是本案卷內之證據均有證據能力，合先敘明。
二、認定犯罪事實所根據的證據及理由：
  (一)被告於本院審理中坦白承認供稱：伊確實有於事實欄所載之
    時、地，施用第一級毒品海洛因、第二級毒品甲基安非他命
    各1次之事實等語明確，核與被告為警採尿送驗結果，確呈
    嗎啡、甲基安非他命陽性反應，此有真實姓名對照表、中山
    醫學大學附設醫院檢驗科藥物檢測中心98年2月6日實驗編號
    0000000號尿液檢驗報告各1份附卷可憑，被告之自白堪認與
    事實相符，洵堪採信。
  (二)被告前因施用毒品案件，曾受如事實欄所載之強制戒治執行
    完畢釋放出所，此有臺灣高等法院被告前案紀錄表及臺灣臺
    中地方法院檢察署刑案資料查註紀錄表各1份在卷足憑，被
    告於上開強制戒治執行完畢釋放後5年內再犯施用毒品案件
    ，經法院判刑確定，堪予認定。
  (三)本件事證明確，被告犯行洵堪認定。
三、論罪科刑的理由：
  (一)查海洛因、甲基安非他命分屬毒品危害防制條例第2條第2項
    第1款、第2款規定之第一級、第二級毒品，核被告所為，係
    違反毒品危害防制條例第10條第1項、第2項之施用第一級、
    第二級毒品罪。
  (二)被告於施用前，持有第一級毒品海洛因、第二級毒品甲基安
    非他命，進而施用，其持有之低度行為應為施用之高度行為
    所吸收，不另論罪。
  (三)被告前曾受如事實欄所載刑之宣告及執行完畢，此有臺灣高
    等法院被告前案紀錄表及臺灣臺中地方法院檢察署刑案資料
    查註紀錄表在卷足憑，其前受有期徒刑執行完畢，於5年內
    再故意犯本件最重本刑為有期徒刑以上之罪，為累犯，應依
    刑法第47條第1項之規定加重其刑。
  (四)被告所犯上開2罪，犯意各別，罪名不同，應分論併罰之。
  (五)爰審酌被告犯罪之動機、目的，前經觀察、勒戒、強制戒治
    仍不知戒絕，施用毒品時間非短，施用毒品犯罪係自戕行為
    ，對他人權益損害非鉅，犯罪後坦承犯行，態度良好等一切
    情狀，分別量處如主文所示之刑，並定其應執行之刑。
四、適用法律依據：
  (一)刑事訴訟法第273條之1第1項、第299條第1項前段。
  (二)毒品危害防制條例第10第1項、第2項。
  (三)刑法第11條前段、第47條第1項、第51條第5款。
本案經檢察官乙○○到庭執行職務。
中    華    民    國    98    年    4     月    29    日
                  刑事第十六庭  法  官  洪挺梧
以上正本證明與原本無異。
如不服本判決應於收受送達後10日內向本院提出上訴書狀，並應
敘述具體理由；其未敘述上訴理由者，應於上訴期間屆滿後20日
內向本院補提理由書（均須按他造當事人之人數附繕本）「切勿
逕送上級法院」。
                                書記官  劉雅玲
中    華    民    國    98    年    4     月    29    日
附錄本判決論罪科刑法條：
毒品危害防制條例第10條
施用第一級毒品者，處6月以上5年以下有期徒刑。
施用第二級毒品者，處3年以下有期徒刑。


司法院資訊處製作；財團法人民間司法改革基金會備份。
